# 求助陈老师：营业外收入中的赔款收入用收付实现制合适吗

提问人：chdsx 时间：2012-04-10 20:22:25
如题，政府补助一般用收付实现制，那么赔款收入也可这么处理吗？ 企业因客户造成损失，签订赔款协议，约定赔款金额，但尚未支付，企业可以因此确认营业外收入吗，还是等实际收到了再确认？

回答人：chenyiwei
在损失已经实际发生、赔款协议已经正式签署并发生效力、赔款金额已经明确、收款可能性基本确定的情况下，可以在签订协议时，即确认营业外收入和其他应收款。

提问人：快枪 时间：2012-04-11 19:04:14
政府补助一般用收付实现制？是这样吗？

回答人：chenyiwei
参考CAS 16应用指南，除非是“存在确凿证据表明该项补助是按照固定的定额标准拨付的”政府补助，否则应采用收付实现制确认。